臺灣高等法院高雄分院刑事裁定
111年度交聲再字第12號
再審聲請人  
即受判決人  黃聰霖


上列聲請人因過失傷害案件，對於本院110年度交上易字第116號
，中華民國111年1月27日第二審確定判決（臺灣屏東地方法院10
9年度交易字第348號，聲請簡易判決處刑案號：臺灣屏東地方檢
察署109年度調偵字第262號），聲請再審，本院裁定如下：
    主  文
再審之聲請駁回。
    理  由
一、聲請人聲請再審之意旨略以：㈠恆基醫療財團法人恆春基督
    教醫院診斷書註明不得用於訴訟，且案發當日X光片病歷並
    未註明右膝關節半月板是否受損；另南門醫療社團法人南門
    醫院診斷證明書記載疑似十字韌帶或外側半月板受損，惟十
    字韌帶無傷，半月板受損則需以MRI檢驗，顯見該診斷書有
    偽造變造之虞，不能視為證據，並請求傳喚告訴人及南門醫
    院院長、醫師到庭說明。又就衛生福利部恆春旅遊醫院診斷
    證明書記載告訴人右膝外側半月板破裂併關節滑膜炎、右膝
    外側副韌帶撕裂、右膝膕滑膜囊腫，係當時臨床之診斷，不
    能作為訴訟之用，且半月板破裂需MRI方可驗證症狀，亦請
    求傳喚告訴人、該院院長及醫師到庭說明。㈡屏東縣恆春鎮
    中正路232巷39弄路口反光鏡豎立設計有缺陷、豎立地點不
    佳致常遭往來車輛擦撞而變形，故不能因有反光鏡而認定聲
    請人應注意而未注意車前狀況而有過失。㈢聲請人已有禮讓
    直行車，告訴人亦承認以時速40公里緊張來不及剎車而撞上
    聲請人車頭，且告訴人係車禍肇事主因，不能提過失傷害之
    訴等語，為此提起本件再審云云。　
二、按經法院認無再審理由而以裁定駁回後，不得更以同一原因
    聲請再審；法院認為聲請再審之程序違背規定者，應以裁定
    駁回之，刑事訴訟法第434條第2項、第433條定有明文。而
    所謂同一原因係指，係指同一事實之原因而言，此應就重行
    聲請再審之事由暨所提證據（含證據方法及證據資料），與
    前經實體裁定駁回之聲請是否一致加以判斷，實質相同之事
    由與證據，不因聲請意旨陳以不同之說詞或論點，即謂並非
    同一事實原因。又倘聲請再審所主張之「新事實」及「新證
    據」，該所謂之「新證據」僅係用以證明所主張之「新事實
    」存在者，而其所主張之「新事實」經再審法院認為無理由
    而裁定駁回其再審之聲請確定後，若以另一「新證據」用以
    證明前次所提之「新事實」，而更為再審之聲請者，仍屬以
    同一「新事實」聲請再審，而有刑事訴訟法第434條第3項所
    規定關於一事不再理原則之適用（最高法院110年度台抗字
    第1646號裁定參照）。又聲請再審之案件，除顯無必要者外
    ，應通知聲請人及其代理人到場，並聽取檢察官及受判決人
    之意見。但無正當理由不到場，或陳明不願到場者，不在此
    限，刑事訴訟法第429條之2亦有明文。
三、經查：
  ㈠聲請人前以：「因恆春旅遊醫院的診斷證明書記載的右膝外
    側半月板撕裂、右膝外側膕滑膜囊腫、右膝外側副韌帶撕裂
    這三種症狀是經由核磁共振儀檢查出來的，但是恆春旅遊醫
    院沒有這套設備，他們是轉到枋寮醫院去處理的，疑點就是
    診斷紀錄說右膝外側副韌帶寫的是扭傷，但是診斷書寫的是
    撕裂傷，膕滑膜囊腫沒有治療的紀錄，只有寫到有這樣的症
    狀卻沒有治療紀錄。在醫學上撕裂傷口、腫瘤是以公分為單
    位，但是病歷摘要都沒有紀錄撕裂傷口幾公分、腫瘤大小幾
    公分，我要的是這些數據。因為恆春南門醫院右膝側部鈍挫
    傷，但是就醫紀錄是右膝側部挫傷，多出一個「鈍」字，而
    且寫右膝蓋有紅腫、瘀血，但是但是在108年5月31日案發當
    天在恆春基督教醫院他的右膝蓋沒有瘀血，病歷紀錄也沒有
    這樣的紀錄，請求原告到庭說明這些症狀是如何產生的」之
    事由聲請再審，經本院以111年度交聲再字第6號裁定駁回聲
    請人之再審聲請確定，有該裁定在卷可憑（見本院卷第29頁
    ）。聲請人就本件聲請再審意旨㈠所主張之再審事由，係以
    不同之說明方式，就被害人同一受傷情形再度提出質疑，及
    聲請傳訊證人，顯然是以同一原因聲請本件再審。
　㈡聲請人前以：「屏東縣恆春鎮中正路232巷道未劃分向線及限
    制線，機車可以行駛在馬路中心，案發當天路口雖設有反光
    鏡，但因高度不足2米，且俯視造成視覺上死角，未能清楚
    照映聲請人之左方行向來車，另因232巷41號地板填高1台尺
    左右，屋簷下停放車輛及整修房屋搭設鷹架，擋到同路232
    巷39弄由北向南行駛車輛之視線，有車頭之汽車駕駛，要出
    巷口方可看見左手邊5、6公尺外來之車輛，故不能以有反光
    鏡之設置，即認聲請人行向視距良好，且無障礙物。當時聲
    請人車頭已出巷口呈轉彎態勢，看到5、6公尺外，告訴人阮
    雪顯機車從我左手邊過來，聲請人就將車輛立刻停下，車道
    尚有3.1公尺寬之距離，供告訴人機車行駛，告訴人是自己
    撞上來，是肇事主因，請求傳訊高雄區監理所屏澎區車輛行
    車事故鑑定委員會所長到庭說明如何認定是『轉彎車未暫停
    讓直行車先行』；並請求履勘現場及重新鑑定」之事由聲請
    再審，經本院以111年度交聲再字第4號裁定駁回聲請人之再
    審聲請確定，有該裁定在卷可憑（見本院卷第23頁）。本件
    聲請再審意旨㈡、㈢部分主張「不能因有反光鏡而認定聲請人
    應注意而未注意車前狀況而有過失」、「已有禮讓直行車，
    告訴人亦承認緊張來不及剎車而撞上聲請人車頭，告訴人係
    車禍肇事主因」等過失再審事由，係就同一過失態樣，以不
    同之方式主張係新事實，亦與上引本院111年度交聲再字第4
    號裁定內所主張之再審事由相同，係基於同一原因事實聲請
    再審。　
　㈢綜上所述，聲請人係以同一原因重行聲請再審，其聲請程序
    違背規定，且無從補正，本件再審之聲請不合法，無聽取聲
    請人或檢察官意見之必要，應裁定駁回本件再審之聲請。　
據上論結，應依刑事訴訟法第433條，裁定如主文。
中　　華　　民　　國　　111 　年　　11　　月　　17　　日
                  刑事第四庭    審判長法  官  黃建榮
                                      法  官  陳君杰
                                      法  官  李嘉興
以上正本證明與原本無異。
不得抗告。
中　　華　　民　　國　　111 　年　　11　　月　　17　　日
　　　　　　　　　　　　　　　　　　　書記官  賴梅琴